臺灣桃園地方法院民事裁定
111年度事聲字第18號
異  議  人  謝文吉  

上列異議人與相對人弘琦貿易有限公司間返還提存物事件，異議
人對於本院司法事務官於民國111年1月21日所為110年度司聲字
第443號裁定聲明異議，本院裁定如下：
    主  文
異議駁回。
    理  由
一、按司法事務官處理事件所為之處分，與法院所為者有同一之
    效力。當事人對於司法事務官處理事件所為之終局處分，得
    於處分送達後10日之不變期間內，以書狀向司法事務官提出
    異議。司法事務官認前項異議有理由時，應另為適當之處分
    ；認異議為無理由者，應送請法院裁定之。法院認第1項之
    異議為有理由時，應為適當之裁定；認異議為無理由者，應
    以裁定駁回之，民事訴訟法第240條之3、第240條之4第1 、
    2、3項分別定有明文。查：本件異議人對於本院司法事務官
    於民國111年1月21日所為110年度司聲字第443號裁定（下稱
    原裁定）不服，而於111年2月10日收受該裁定送達後10日內
    之111年2月11日具狀聲明異議，經司法事務官認其異議無理
    由而送請本院裁定，核與上開條文規定及意旨相符，先予敘
    明。
二、異議意旨略以：相對人弘琦貿易有限公司（下稱弘琦公司）
    於110年11月13日以存證信函催告伊需於21日內行使權利，
    而伊已於110年11月26日對相對人弘琦公司提起請求損害賠
    償訴訟，是伊早已於文到21日內對其行使權利，惟原裁定不
    查，竟誤認伊未於一定期間內行使權利，顯有違誤，爰依法
    聲明異議等語。
三、按訴訟終結後，法院依供擔保人之聲請，通知受擔保利益人
    於一定期間內行使權利並向法院為行使權利之證明而未證明
    者，法院應依供擔保人之聲請，以裁定命返還其提存物。前
    開規定於其他依法令供訴訟上之擔保者準用之。民事訴訟法
    第104條第1項第3款及第106條前段分別定有明文。又於依本
    案宣告假執行之判決，供法院所定之擔保，係擔保受擔保利
    益人因假執行所受之損害。而假執行之宣告，因就本案判決
    或該宣告有廢棄或變更之判決，自該判決宣示時起，於其廢
    棄或變更之範圍內，失其效力。是所謂訴訟終結，應包括執
    行程序終結在內，本件假執行程序倘確已終結，供擔保人復
    已依法催告相對人行使權利而未行使，則供擔保人聲請裁定
    返還所提供之擔保金，應予准許( 參照最高法院85年度台抗
    字第587號裁判) 。
四、經查：
(一)相對人弘琦公司前執本院105年度司裁全字第475號假扣押裁
    定，以105年度存字第1014號擔保提存事件為提存後，嗣於1
    10年11月22日執本院民事執行處桃院增三105年度司執全字
    第285號通知撤回與債務人謝文吉間假扣押強制執行事件函
    ，向本院聲請返還提存物，經本院以原裁定准以返還等情，
    業經本院依職權調取105年度司裁全字第475號假扣押裁定卷
    宗、105年度存字第1014號提存書卷宗、110年度司聲字第44
    3號返還提存物卷宗核閱無誤，自堪信為真實。
(二)今異議人主張其已於相對人弘琦公司催告後20日內提起請求
    損害賠償訴訟，即已對相對人弘琦公司行使權利，原裁定不
    應准予相對人返還提存物之聲請云云。惟依異議人所提出之
    民事起訴狀（下稱系爭起訴狀）所載原告係多加欣業有限公
    司非本件異議人謝文吉。且依系爭起訴狀內文所示：被告係
    向智慧財產法院聲請以智慧財產法院104年度司民全字第4號
    對原告及其法定代理人為假扣押，與本件原裁定提存之原因
    係本院105年度司裁全字第475號假扣押裁定顯不相同。再者
    ，依本院民事紀錄科查詢表、新北地方法院110年12月28日
    新北院賢文字第11000002119號函所示，均未有受理異議人
    謝文吉與相對人弘琦公司間之民事訴訟、刑事附帶民事訴訟
    、或聲請支付命令、調解等事件（見司聲卷第21至24頁），
    自形式審查足認異議人確實未對相對人行使權利，則依前揭
    規定，相對人聲請返還本件擔保金，自無不合。則本院司法
    事務官前以原裁定准予相對人返還提存物，核無違誤，異議
    意旨指摘原裁定不當，聲明廢棄，為無理由，應予駁回。
五、爰裁定如主文。
中　　華　　民　　國　　111 　年　　3 　　月　　15　　日
                  民事第三庭法　官　張益銘

以上正本係照原本作成
如對本裁定抗告須於裁定送達後10日內向本院提出抗告狀
中　　華　　民　　國　　111 　年　　3 　　月　　15　　日
                            書記官　謝菁菁